# 金融工具公允价值确认问题

提问人：sc909116 时间：2020-02-28 08:05:21
A公司对外投资B公司，分类为FVTPL，B公司 2018 年 12 月 7 日有对外融资价格， 2019 年 1 月 14 日有对外融资价格，在先不考虑评估的基础上，应该选用2019.1.14的价格，还是2018.12.7的价格？由于是外币交割，汇率的时点应该怎样考虑，是用交易当天的汇率换算，还是用2019.1.1的汇率换算？假使选用2019.1.14的交易价格，那么汇率使用2019.1.14的还是2019.1.1的？急急急

回答人：chenyiwei
如果不考虑特殊因素，这两次融资所引入的投资人都是非关联的纯财务投资人，如果增资价格差异较小，可取两次的平均值；如果差异较大，则应考虑差异产生原因，包括两次入股价格确定的过程和主要考虑因素，确定这些因素在 2018 年末是否已经存在，据此确定取哪一个值作为入股价格。
折算汇率仍采用 2018 年末的汇率。